【裁判字號】    92,台上,3650
【裁判日期】    920703
【裁判案由】    偽造文書
【裁判全文】
最高法院刑事判決                              九十二年度台上字第三六五○號
    上  訴  人  甲○○
右上訴人因偽造文書案件，不服台灣高等法院中華民國九十二年四月十八日第二審判
決（九十二年度上訴字第二四七號，起訴案號：台灣桃園地方法院檢察署九十一年度
偵字第一二七六號），提起上訴，本院判決如左：
    主  文
上訴駁回。
    理  由
按刑事訴訟法第三百七十七條規定，上訴於第三審法院，非以判決違背法令為理由，
不得為之。是提起第三審上訴，應以原判決違背法令為理由，係屬法定要件。如果上
訴理由狀並未依據卷內訴訟資料，具體指摘原判決不適用何種法則或如何適用不當，
或所指摘原判決違法情事，顯與法律規定得為第三審上訴理由之違法情形，不相適合
時，均應認其上訴為違背法律上之程式，予以駁回。本件原判決維持第一審論處上訴
人甲○○行使變造公文書，足以生損害於公眾罪刑之判決，駁回其在第二審之上訴，
已詳認定犯罪事實之依據及憑以認定之理由，並對上訴人否認犯罪之辯詞，如何不
足採信，均已依據卷內資料予以指駁及說明，從形式上觀察，原判決並無違背法令情
形。上訴意旨謂：「飄香美容坊」僱請邱炎水為人頭負責人，其實際負責人姓名不詳
。上訴人以代人申請商業登記為業，邱炎水竟勾串綽號「阿仁」者，將自上訴人處借
取之資料，任意剪貼影印，以矇混過關，上訴人因業務繁忙，疏於檢查，即將申請商
業登記資料交職員劉淑瑩代為送件，委屬業務上疏失，絕無行使變造公文書犯意與行
為等語，係就原判決已詳為論斷與說明之事項，再為事實上之爭執，殊非適法之第三
審上訴理由。又上訴人犯後為脫卸刑責，竟找身殘之夏永相頂替，出價新台幣三十五
萬元，原判決因認本件委係上訴人所為，經核並無違經驗法則。再刑事訴訟法第三百
七十九條第十款所謂應於審判期日調查之證據，係指該證據確與待證事實具有重要關
係，在客觀上委有調查之必要性者而言。本件事證已臻明確，原審未再傳訊證人邱炎
水、劉淑瑩，不為無益之調查，難謂有調查未盡之違法。此外，上訴人徒憑己意，對
原審職權之適法行使及原判決理由已詳為論斷之事項，任意爭辯，顯與法定上訴第三
審之形式要件不符，其上訴違背法律上之程式，應予駁回。本件係從程序上駁回上訴
，上訴人請求改諭知拘役、罰金或為緩刑之宣告，均無從審酌。又本院為法律審，上
訴人另查報綽號「阿仁」之真實姓名為「萬先啟」，並聲請傳訊，亦無從調查審酌，
均附為敘明。
據上論結，應依刑事訴訟法第三百九十五條前段，判決如主文。
中      華      民      國    九十二    年      七      月      三      日
                              最高法院刑事第五庭
                                  審判長法官  謝  家  鶴
                                        法官  洪  文  章
                                        法官  花  滿  堂
                                        法官  陳  世  淙
                                        法官  洪  佳  濱
      右正本證明與原本無異
                                              書  記  官
中      華      民      國    九十二    年      七      月     十六     日
                                                                        Ｔ


司法院資訊處製作；財團法人民間司法改革基金會備份。
